臺灣高等法院刑事判決              100年度侵上訴字第230號
上  訴  人
即  被  告  劉昌明
選任辯護人  扶助律師  潘東翰律師
上列上訴人因妨害性自主等案件，不服臺灣板橋地方法院100年
度侵訴字第48號，中華民國100年7月26日第一審判決（起訴案號
：臺灣板橋地方法院檢察署100年度偵字第7163號），提起上訴
，本院判決如下：
    主  文
上訴駁回。                                                                
    事  實
一、劉昌明於臺北縣三重市（已改制為新北市三重區○○○○路
    2巷13號3樓設立「○○○法堂」（於民國100年2月28起並搬
    遷至臺北縣三重市○○街39 號5樓），自稱「明宗法師」，
    可為信徒從事改運、消災解厄等工作，且於網路奇摩部落格
    「男女命理開運網」上佯以其專辦男女挽救和合、夫妻失和
    、斬斷桃花外遇、招斗桃花助緣、單戀助緣催合、驅邪除陰
    壓煞、事業財運補財庫、改運補運生基造墓等訊息，誘使感
    情受創或亟需借助宗教信仰尋求心靈寄託之女信徒詢問，且
    以門號0000000000號、0000000000號行動電話與信徒及下述
    女子聯繫，並為以下行為：
  (一)成年女子C女（偵查中代號 0000000000，真實姓名詳卷，下
    稱C女）於99年7月間，因感情不順遂，透過上開網站認識劉
    昌明。
  劉昌明因而知悉C 女對鬼神之說存有敬畏之心，明知取女子
    陰道體液畫符與挽回男女感情之法術並無關，竟意圖為自己
    不法之所有，基於詐欺取財及強制性交之犯意，利用C 女篤
    信鬼神，感情遭逢不順，內心不安而前往神壇尋求庇蔭之脆
    弱心理，而對C 女誆稱：欲為其施作「和合術」，此法術有
    三階段，能助C 女挽回男友之心，費用為新臺幣（下同）36
    ,000元云云，C 女聽聞後，因而陷於錯誤，誤以為此種法術
    確有助於其挽回與男友之感情，因而先行交付10,000元予劉
    昌明，劉昌明即在上址法堂，進行該法術之第一階段，即將
    C 女男友之生辰八字、個人資料、照片等書寫於紙娃娃上作
    法，取信C 女，嗣再以需進行第二階段法術，但法壇人太多
    為由，將C 女帶至位於臺北縣三重市○○○路、○○路口之
    某賓館，指示C 女褪去全身衣物躺在床上，用紅布矇住C 女
    雙眼，並以毛筆作勢在C 女身體上畫符，嗣並接續對C 女佯
    稱：C 女的狀況比較嚴重，需以毛筆插入C 女下體取其陰水
    （即陰道體液）作法比較有效，C 女陷於錯誤而應允後，劉
    昌明即利用C 女為挽回男友之心而心理受壓制之情況下，違
    反C 女意願，接續以毛筆及手指插入C女陰道內，對C女強制
    性交1次。
  嗣C女於1週後，因該法術成效不彰質疑劉昌明，劉昌明竟另
    行基於強制性交之犯意，而對C 女佯稱：該法術尚有第三階
    段未施作完成，當然效果未顯現，而C 女狀況很嚴重，需使
    用更邪門的法術，即需持物品放入C 女體內，將其身上霉氣
    去除，方能挽回C女男友之心云云，使C女信以為真，於當日
    與劉昌明一同至上揭賓館，並聽從劉昌明指示，褪去全身衣
    物後躺在床上，劉昌明並用紅布矇住C女雙眼，而對C女訛稱
    ：並無可作為媒介的法器，但伊願意背業障幫C女云云，使C
    女信以為真而答應:若非劉昌明之身體碰伊，伊可接受，然
    劉昌明竟利用C 女眼睛遭紅布遮蔽及其篤信鬼神，為挽回男
    友之心而心理受壓制之情況下，違反C 女意願，以其陰莖插
    入C女陰道內，對C女強制性交1次，C女因被告之舉動受到驚
    嚇，惟在劉昌明苦苦哀求並答應不再對C 女收取未繳清費用
    之情形下，始未立即對劉昌明提告。
  (二)成年女子B 女（偵查中代號0000000000號，真實姓名詳卷，
    下稱B 女）係從事風化行業之人，於99年11月中旬某日，為
    求生意興隆至上開「○○○法堂」向劉昌明尋求協助，劉昌
    明知悉B女對鬼神之說存有敬畏之心，且明知取女子下體體
    液與「白蓮法」並無涉，竟基於強制性交之犯意，利用B女
    敬畏鬼神之情，對B女佯稱：需取B女陰道分泌物畫符施作「
    白蓮法」，再將符咒帶回家燒燬方能招財，且作法者會因此
    背負業障云云，使B女信以為真，而聽從劉昌明指示將下半
    身衣物褪下躺在床上，嗣劉昌明即利用B女為求財運而心理
    仍受壓制之情況下，續對B女佯稱：要用手沾體液直接畫符
    ，故不可使用棉花棒等工具，而需直接以手指插入B女下體
    云云，致B女誤信後，違反B女意願，以手指插入B女陰道而
    對B女強制性交1次，並同時作勢在B女身上畫符，得逞後，
    並對B女稱若將此事告知他人，效果會失效，致B女不敢告知
    他人。
  (三)成年女子A 女（偵查中代號0000000000號，真實姓名詳卷，
    下稱A 女）於100年1月下旬某日，因感情不順遂，透過上開
    網站認識劉昌明。劉昌明因而知悉A 女對鬼神之說存有敬畏
    之心，雖明知焚燒列印著女子著內衣、褲照片之符咒、取女
    子陰道體液畫符，或與女信徒性交合體均與挽回男女感情之
    法術並無關，竟意圖為自己不法之所有，基於詐欺取財及強
    制性交之犯意，對A 女佯稱可為其施作「和合術」等法術，
    使A女與男友復合，需花費30,000元云云，致A女因而陷於錯
    誤，而於100年1月下旬某日至「○○○法堂」，先行交付予
    劉昌明訂金10,000元，劉昌明即作勢以紅線纏繞住A 女所帶
    來其男友之衣物及照片等物，並口唸咒語，燒符比劃，再將
    寫有A 女暨其男友姓名、生辰八字之符咒供奉於神壇上，並
    對A女佯稱：需以A女僅著內衣褲之照片製成符咒施法，方能
    更快速挽回A女男友之心等語，A女誤信為真後，即脫掉上衣
    ，僅著內、衣褲讓劉昌明為之拍照後，再列印輸出為符咒 4
    張，指示A女取回家後，在家裡及到臺北市中山區○○○路○
    段52號「蘇姑娘」廟將之焚燒云云。經約一星期後，因A 女 
    依劉昌明之指示焚燒符咒，然並無具體成效，即向劉昌明反
    應，劉昌明即以要替A女施行「和合術」為由，與A女相約一
    同返回A 女位於臺北市中山區（地址詳卷）居處，劉昌明即
    利用A女敬畏鬼神之心，先命A女褪去衣物赤裸躺在床上，隨
    即對A女訛稱：豬哥神來射精了，需以手插入A女下體檢查，
    避免A女懷有鬼胎云云，隨即利用A女畏懼懷有鬼胎心理受壓
    制之情況下，違反A女意願，以手指插入A女下體抽動，嗣劉
    昌明進而對A 女佯稱：A女男友魂魄要上伊身，其男友要跟A
    女性交云云，並利用A 女為求挽回男友之心而心理仍受壓制
    之情況下，違反A女意願，以其陰莖插入A女陰道內，以上揭
    方式，對A女強制性交得逞。
二、嗣因A 女懷疑有異，上網詢問，經陳○○告知始悉遭劉昌明
    騙財騙色，且因劉昌明復邀約A 女至「○○○法堂」碰面，
    A 女擔心再度遭性侵，遂於100年1月28日在陳○○、許○○
    、李○○、蔡○○等人陪同之下至臺北市中山區○○○路○
    段52號「蘇姑娘」廟與劉昌明碰面，並報警處理，為警於10
    0年3月3日持搜索票至新北市○○區○○街39號5樓搜索，並
    扣得劉昌明所有，供其架設法壇、網站與信眾連繫並為本件
    行為所用如附表所示之物，並循線查悉B女、C女亦受害。
三、案經A 女、B女、C女訴由臺北市政府警察局中山分局移送臺
    灣板橋地方法院檢察署檢察官偵查起訴。
    理  由                                              
壹、證據能力：
一、按被告以外之人於審判外之言詞或書面陳述，除法律有規定
    者外，不得作為證據；被告以外之人於審判外之陳述，雖不
    符前4 條之規定，而經當事人於審判程序同意作為證據，法
    院審酌該言詞陳述或書面陳述作成時之情況，認為適當者，
    亦得為證據。當事人、代理人或辯護人於法院調查證據時，
    知有第159條第1項不得為證據之情形，而未於言詞辯論終結
    前聲明異議者，視為有前項之同意，刑事訴訟法第159條第1
    項、第159條之5分別定有明文，其立法理由在於傳聞證據未
    經當事人之反對詰問予以核實，乃排斥其證據能力。惟當事
    人如放棄對原供述人之反對詰問權，於審判程序表示同意該
    等傳聞證據可作為證據，此時，法院除認該傳聞證據欠缺適
    當性外，自可承認其證據能力。又當事人、代理人或辯護人
    於調查證據時，知有刑事訴訟法第159條第1項不得為證據之
    情形，卻表示「對於證據調查無異議」、「沒有意見」等意
    思，而未於言詞辯論終結前聲明異議者，應視為已有將該等
    傳聞證據採為證據之同意，最高法院93年度台上字第3533號
    、94年度台上字第2976號判決亦採同一見解。經查：本案被
    告劉昌明、辯護人及檢察官於本院準備期日，對於以下經本
    院調查之供述證據，均表示對證據能力不爭執，復於審判期
    日就本院一一提示之前揭證據方法於言詞辯論終結前，均亦
    未就所調查之證據主張有刑事訴訟法第159條第1項不得為證
    據之情形，是參照上開說明要旨，上開證據均有證據能力，
    合先敘明。
二、按「鑑定之經過及其結果，應命鑑定人以言詞或『書面』報
    告」，刑事訴訟法第206條1項規定甚明，是鑑定人以書面為
    鑑定報告提出於法院，依刑事訴訟法第159條第1項立法理由
    及同法第206條第1項規定，具有證據能力。而法院或檢察官
    得囑託醫院、學校或其他相當之機關、團體為鑑定，或審查
    他人之鑑定，並準用第203條至第206條之1之規定，刑事訴
    訟法第208條第1項亦定有明文。從而，法院或檢察官對於偵
    查中之案件，認須實施鑑定者，固應就具體個案，選任鑑定
    人或囑託鑑定機關（團體）為之；但對於司法警察機關調查
    中之案件，或有量大或急迫之情形，為因應實務之現實需求
    ，由檢察官針對該類案件之性質，如查扣之毒品必須檢驗其
    成分，認為當然有鑑定之必要者，基於檢察一體原則，得由
    該管檢察長對於轄區內之案件，以事前概括選任鑑定人或囑
    託鑑定機關（團體）之方式，俾便轄區內之司法警察官、司
    法警察對於調查中之此類案件，得即時送請事前已選任之鑑
    定人或囑託之鑑定機關（團體）實施鑑定。是以該鑑定人或
    鑑定機關（團體）亦應視同受承辦檢察官所選任或囑託而執
    行鑑定業務，其等出具之書面鑑定報告應屬刑事訴訟法第20
    6條所定之傳聞例外，而具有證據能力（最高法院96 年度台
    上字第5298號判決意旨參照）。查卷內之內政部警政署刑事
    警察局100 年4月1日刑研字第1000037892號鑑識報告書（偵
    字卷第233-238 頁），係由查獲機關依轄區檢察署檢察長之
    概括授權，送請內政部警政署刑事警察局實施鑑定，揆諸刑
    事訴訟法第159條第1項立法理由說明與同法第206條第1項規
    定，有證據能力。
三、另上述鑑識報告所還原取得關於被告扣案電腦中與本案有關
    之照片之光碟1片（偵卷第247頁證物袋內），係機械之方式
    所存之影像，並非依憑人之記憶再加以轉述而得，並非供述
    證據，並無傳聞證據排除法則之適用（最高法院98年度台上
    字第6574號判決意旨參照），該光碟，亦有證據能力。
貳、實體認定：
一、訊據上訴人即被告劉昌明就其先後於上揭時、地，以鬼神之
    說及被害人A女、C女求與男友復合，另利用被害人B女求財
    富之心理，而違反被害人等之意願對被害人等為性交行為之
    事實坦認不諱，並為認罪之答辯（本院卷第47頁反面、第60
    頁反面），惟辯稱：已深感悔誤，請求輕判云云。辯護人則
    為被告辯稱：「詐欺」性交仍屬當事人合意，僅是合意有所
    瑕疵，刑法針對「詐欺」性交僅有第299條針對「以詐術使
    男女誤信為自己配偶，而聽從其為性交」之行為加以處罰；
    然兒童及少年性交易防制條例第24至27條卻有針對詐術性交
    易等行為之處罰；可見詐術性交及猥褻，僅有被害人未滿18
    歲時，且為對價性交易時，始有處罰，其他情形均無罪刑法
    定處罰之條文，因此，本案被告所為，並無法律可論以刑罰
    云云。經查：
  (一)上揭事實，除經被告於本院準備程序及審理時為認罪答辯外
    ，核與證人即被害人A 女、B女、C女於警詢、偵查中指證（
    偵卷第41至48頁、第50至56頁、第147至150頁、第152至154
    頁、第178頁至182頁、第213頁至216頁、第256至258頁、他
    卷第37至40頁）相合，且被害人Ａ女所指述上情，並與證人
    陳○○、許○○、蔡○○、李○○等人所證述情節相符（他
    卷第64至71頁、第87至98頁、偵卷第221至222頁），並有被
    害人A女、B女、C女之代號姓名對照表（置於他卷後附之彌
    封袋）、被害人A女與證人陳○○之MSN對話紀錄1份（偵卷
    第59至66頁）、證人陳○○與被告之對話錄音譯文（他卷第
    78 至86頁）、被告之名片1張（偵卷第16頁）、臺北市政府
    警察局中山分局搜索扣押筆錄、扣押物品目錄表各2份（偵
    卷第29至33頁、第36至39頁）、被告所架設之網站資料及扣
    案電腦匯出資料（偵卷第67至137頁)、被害人C女無摺存款
    明細（係本案案發後為支付被告其他所施作法術之材料費用
    ，偵卷第185頁）、被害人C女與被告之MSN對話紀錄1紙（偵
    卷第186頁）、內政部警政署刑事警察局電腦鑑識報告暨鑑
    識光碟1份（偵卷第234至238頁)附卷可佐，及如附表所示之
    物扣案可徵，足認被告前揭自白情節與事實相符。
  (二)被告雖於原審辯稱：前揭時、地，第二次與被害人C 女碰面
    時，僅有以手指插入被害人C 女之陰道云云，惟被告該次確
    有以其陰莖插入被害人C女陰道乙節，亦經被害人C女於警詢
    、偵查中一再指稱：「第二次於7 月底，一樣用上述過程進
    行法術，並以我的案件困難及需要法術加強為由對我洗腦表
    示需男女合體，雖然我表示強烈不願意，他仍趁我無防備之
    時以性器官插入我的陰道內性侵」、「我隔了一兩個禮拜去
    找被告，當時被告跟我說我的狀況很嚴重，一定要用更邪門
    的法術....被告就帶我去上次的賓館，到了賓館，被告叫我
    去淨身並只著毛巾躺在床上，並用紅布將我眼睛包起來，之
    後，被告說沒有可以做為媒介的法器，但他願意背業障幫我
    ，我跟被告說只要不是你本人碰我，我還可以接受，之後，
    被告就用他的陰莖插入我的下體，雖然我的眼睛被矇起來，
    但因為我有過性經檢，所以我知道那是陰莖，所以我嚇到了
    ，我就站起來將被告推開並罵被告，我看到被告穿褲子的動
    作，我問被告為何把那個東西放進我下體，那很噁心，你又
    不是我男友，被告就說你把我想成你男友，這樣對法術也有
    效，我就去浴室洗澡，因為我覺得很噁心，後來我還罵被告
    說我要告他，被告就嗆我說，我告不了他，不過被告又跟我
    說，既然都這樣，要我不要跟他家人說，他就不跟我收其餘
    的費用，後來被告可能為了安撫我，帶我回他家，為我做了
    很多法術，給我很多符咒」等語（偵卷第180頁、第214頁）
     ，其前後證述內容互核一致，堪採認為認定事實之依據，
    苟被告斯時僅有以其手指插入被害人C 女之陰道，何需脫褲
    為之？且在遭被害人C 女當場斥責時，亦未加以反駁？況且
    ，被害人C 女對於其和被告第一次到上址旅館時，被告僅有
    以毛筆及手指插入其陰道內之指述始終如一，衡以常情，被
    害人C 女實無特地針對其二人第二次到旅館之過程加以誇飾
    渲染之必要，因認其所指述上情為真，被告辯稱僅有以手指
    頭插入被害人C 女下體云云，並非可採，況被告於本院審理
    時，面對C 女之質疑，亦不敢多置一詞，且為認罪答辯，益
    見其原審所辯，不可憑採。
  (三)被告於原審又辯稱：其至被害人A 女住處作法時，僅有以其
    手指插入被害人A 女下體云云，惟被告前於偵查中即已供承
    ：「後來我就去A女家裡，用手指插入A女的下體摳弄，當時
    我有跟A 女說這樣做可以作法召回他的男友，我跟他保證這
    個方式非常有效，所以A 女才同意讓我將手指插入他的下體
    。當時我一時衝動，我就將內褲脫掉，用下體磨蹭A 女下體
    ，之後再以陰莖插入A女下體，最後射精在A女的體外」等語
    明確（偵卷第157頁），核與被害人A女於警詢、偵查中均一
    致指稱：「被告說我男友的魂魄來了，叫我放輕鬆，說現在
    是我男友在跟我交合....接著他將生殖器硬塞入我的陰道，
    他磨蹭很久硬不起來、越塞越裡面，他還說我男友怎麼這麼
    久又要換姿勢，說快要操死他了，說完後叫我側躺，他從正
    面將生殖器硬塞入我的陰道、接著又叫我跪趴著他從後面進
    入，最後又叫我翻回正面說我男友要射精了，然後他就射精
    在我陰毛的地方、量很少」等情相符（偵卷第53頁、149 頁
    ），堪採認為真實，被告於原審審理時辯稱僅有以手指插入
    云云，核屬卸責之詞，不足採信，況被告於本院審理時，面
    對A 女之質疑，亦不敢多置一詞，且為認罪答辯，益見其原
    審所辯，不可採取。。
  (四)再按刑法第221 條第1 項之強制性交罪，係為保護性自主權
    法益而設，性交必須絕對尊重他方之意願，無論出於法文所
    列舉強暴、脅迫、恐嚇之非和平方法，抑或催眠術之和平手
    段，尚包含其他方式，祇要違背他人之意願，罪即成立，是
    倘利用藥劑或以怪力亂神為藉詞，致使他人任令或聽從而性
    交，無異壓抑或剝奪他人之性自主權，違反他人原始意願，
    該當於「違反其意願之方法」此構成要件（最高法院98年度
    台上字第6301號判決意旨參照）。另按88 年4月21日修正前
    刑法第224條第1項，原規定「對於男女以強暴、脅迫、藥劑
    、催眠術或他法，至使不能抗拒而為猥褻之行為者，處……
    。」所謂「他法」，依當時規定固指類似於強暴、脅迫、藥
    劑、催眠術或與之相當之方法。惟該條文於88年4 月21日修
    正時，已修正為「對於男女以強暴、脅迫、恐嚇、催眠術或
    其他違反其意願之方法，而為猥褻之行為者，處……（修正
    後僅有一項）。」依立法理由說明，係以原條文之「至使不
    能抗拒」，要件過於嚴格，容易造成受侵害者，因為需要「
    拼命抵抗」而致生命或身體方面受更大之傷害，故修正為「
    違反其意願之方法」（即不以「至使不能抗拒」為要件）。
    則修正後所稱其他「違反其意願之方法」，應係指該條所列
    舉之強暴、脅迫、恐嚇、催眠術以外，其他一切違反被害人
    意願之方法，妨害被害人之意思自由者而言，不以類似於所
    列舉之強暴、脅迫、恐嚇、催眠術等相當之其他強制方法，
    足以壓抑被害人之性自主決定權為必要，始符立法本旨。（
    最高法院97 年度第5次刑事庭會議決議參照），雖該決議並
    非針對刑法第221條第1項所為，惟不論依目的解釋或體系解
    釋，刑法第221條第1項所謂之「違反其意願之方法」，亦應
    係指該條所列舉之強暴、脅迫、恐嚇、催眠術以外，其他一
    切違反被害人意願之方法，妨害被害人之意思自由者而言，
    不以類似於所列舉之強暴、脅迫、恐嚇、催眠術等相當之其
    他強制方法，足以壓抑被害人之性自主決定權為必要。本件
    被告以其虛構之方法，違反被害人性自主決定意願，使被害
    人A 女、B女、C女與其性交等情，業據本院認定如上，則被
    告本件所為應依刑法第221條第1項予以處罰，殆無疑義，辯
    護人為被告辯護稱詐欺性交非屬刑法所處罰之行為云云，容
    有誤會；至兒童及少年性交易防治條例等規範，乃係針對保
    護兒童及少年所為之特別保護規定，自不得以該特別保護規
    定，反推認被告本件犯行，無法可罰。
  (五)綜上所述，被告確於前揭時、地，先後佯以施行「和合術」
    ，違反被害人A女、C女之意願，而對被害人C女為性交行為2
    次、對被害人A女為性交行為1次，及以施行「白蓮法」為由
    ，違反被害人B女之意願，對被害人B女為性交行為1次，及
    詐騙A女、C 女各1萬元等事實均堪以認定，本案事證明確，
    應依法論科。
二、按非基於正當目的，而以性器進入他人之性器、肛門或口腔
    ，或使之接合，或以性器以外之其他身體部位或器物進入他
    人之性器、肛門，或使之接合之行為，均屬刑法所規範之性
    交行為，刑法第10條第5 款定有明文，核被告就事實一、(一)
    部分（即對被害人C 女為第一次強制性交犯行及詐財部分
    ）及事實一、(三)部分（即對被害人A 女為強制性交行為及詐
    財部分）所為，均係犯刑法第221條第1項之強制性交罪，及
    同法第339條第1項之詐欺取財罪；就事實一、(一)部分及事
    實一、(二)部分(即對被害人C女第二次為強制性交行為及對被
    害人B女為強制性交行為部分)，則係犯刑法第221條第1項之
    強制性交罪；被告於前揭時、地對被害人C 女為第一次強制
    性交犯行時，接續以毛筆及手指插入C 女陰道內，及於前揭
    時、地，對被害人A 女為強制性交犯行時，接續以其手指及
    陰莖插入被害人A 女之陰道，係於密切接近之時、地所為，
    所侵害者皆係同一被害人之性自主法益，依一般社會通念難
    以強行分開，應包括評價為一行為，為接續犯；又被告先後
    以施行「和合術」為藉口，誘使被害人C女及被害人A女各交
    付10,000元，並對渠等為上開強制性交行為，係出於同一犯
    罪計畫，且係於密切接近之時、地所為，為一行為觸犯數罪
    名之想像競合犯，均應從一重之強制性交罪處斷，其所犯 4
    次強制性交行為間，犯意有別，行為互異，應分論併罰。
三、原審同上認定，並適用法律，核無不當，原審另審酌被告前
    有妨害名譽前科，素行非佳，有本院被告前案紀錄表在卷可
    憑，其多次假藉鬼神之說，利用被害人求財或感情不順之脆
    弱心理而對被害人詐財、強制性交得逞，犯後猶沾沾自喜，
    將其性侵經過向證人陳明鴻說嘴自誇，此由證人陳○○與被
    告之對話錄音譯文可徵，可見其手段、態度惡劣，對被害人
    所生危害非輕，暨念其教育程度為國中畢業，智識非高，犯
    後於偵查中即曾坦認大部分犯行，態度尚可，及其生活狀況
    、犯罪所得，已與被害人B女於原審審理時達成和解，然迄
    未能如期支付和解款項等一切情狀，分別量處有期徒刑3年
    10 月、有期徒刑4年2月、有期徒刑3年6月、有期徒刑4年6
    月，並定應執行刑為有期徒刑15年，就各別量刑部分，核與
    司法院之妨害性自主罪量刑資訊系統（以不同被告所犯法條
    及加重減輕事由為統計基礎）所示之平均刑度有期徒刑4年1
    月，並無明顯失出或失入之量刑恣意，對照被告本件犯行所
    涉被害人多達3人，為期保護社會良善大眾之性自主權，其
    量刑允為適當。至原審所定之應執行刑部分，核亦未逾越刑
    法第51條所定及最高法院歷來所揭示之內外部界限，且無違
    反比例原則之恣意，亦屬允妥，應予肯認。原審另以扣案如
    附表所示之物，均係被告所有供其犯本案所用之物，依刑法
    第38條第1項第2款之規定宣告沒收。並敘明扣案編號5-4、
    編號5-5之電腦主機，被告否認為其所有，且編號5-4之電腦
    主機所儲存資料確查無與本案案情相關，而編號5-5之電腦
    主機雖有部分資料與本案案情相關，然查無積極證據足證該
    電腦主機屬被告所有，乃不予宣告沒收，經核亦不當。
四、被告及其辯護人雖上訴以：本件被告與A 女、B女、C女性交
    行為部分，屬不罰之行為，並以被告已經認罪知錯，請求輕
    判云云。惟查：就被告違反A 女、B女、C女意願而與其等性
    交之犯行，非刑法所不處罰之行為，業經本院詳敘理由如上
    ，被告及辯護人仍執與原審相同辯詞上訴，並不可採，至被
    告請求輕判部分，亦經本院說明原審量刑並無不當如上，且
    查被告並未與A 女、C女和解，亦未依與B女和解之內容履行
    ，則縱被告於本院認罪，亦不得使本院無視上述客觀未賠償
    被害人之事實，況A女、C女因本案被告犯行，履遭媒體報導
    ，身心受創嚴重，孰無妻女？孰致令之？本院綜合上開情狀
    ，認應予維持原判刑度為適當，被告以其已認罪，請求輕判
    云云，並不可採，從而，本件被告上訴，並無理由，應予駁
    回。
據上論斷，應依刑事訴訟法第368條，判決如主文。
本案經檢察官吳春麗到庭執行職務。
中    華    民    國   100    年    12    月    29    日
                  刑事第二十庭      審判長法  官  楊力進
                                          法  官  林海祥
                                          法  官  詹駿鴻
以上正本證明與原本無異。
如不服本判決，應於收受送達後10日內向本院提出上訴書狀，其
未敘述上訴之理由者並得於提起上訴後10日內向本院補提理由書
（均須按他造當事人之人數附繕本）「切勿逕送上級法院」。
                                          書記官  梁淑時
中    華    民    國   100    年    12    月    29    日
附表：
    電腦主機壹臺( 編號5-3 ) 、電腦螢幕壹臺、鍵盤壹個、滑
    鼠壹個、相機壹臺（內含2G記憶卡1 張）、三星牌手機壹支
    ( 含門號0000000000號SIM 卡壹張) 、TV969 手機壹支( 含
    門號0000000000號SIM 卡壹張) 、筆記本拾本、符咒資料壹
    批、信眾資料壹批、靈符書籍貳本、名片壹盒、疏文壹張、
    印信玖個、符印壹個、拍印壹個、玉劍壹把、手搖鈴壹個、
    龍虎帽壹頂、七星劍壹把、道袍壹套、龍泉劍壹把、和合令
    牌壹組、紙人壹批。